Images des répertoires du notaire Jean-Baptiste Minguet pour l'étude V
Archives nationales de France
Images des répertoires du notaire Jean-Baptiste Minguet pour l'étude V
12 avril 1783 - 15 fructidor an VI (12 avril 1783 - 1er septembre 1798)
MC/RE/V/9 - MC/RE/V/10
Etude V; Minguet, Jean-Baptiste
2 registres
Archives nationales de France
Minutes et répertoires: la loi 2008-696 du 15 juillet 2008 relative aux archives a fixé à 75 ans à compter de la date de l'acte, ou à 25 ans à compter de la date du décès de l'intéressé si ce délai est plus bref, le délai de communication des minutes et répertoires des notaires; ce délai est porté à 100 ans à compter de la date de l'acte si le document se rapporte à un mineur (code du Patrimoine, articles L213-2, 4e d et 5e).
Autres documents de l'étude (dossiers de clients, comptabilité...): s'agissant d'archives privées, ces documents sont communicables selon les modalités fixées par le déposant ou le donateur.
Certains documents ne sont pas accessibles sous leur forme originale en raison de leur mauvais état de conservation.
Registres entrés aux Archives nationales en 1936.
Images des répertoires de l’étude V
Archives de l'étude V
répertoire d'officier public ministériel
- Répertoire chronologique pour la période du 12 avril 1783 au 30 mai 1789, 12 avril 1783 - 30 mai 1789; MC/RE/V/9; Ce répertoire contient 586 feuillets de papier manuscrits mesurant hauteur 35 x largeur 23,5 cm. Le répertoire est en bon état, sauf la reliure qui est à restaurer. Il existe une pagination ancienne effectuée en 1793.
  Ce répertoire contient, pour la période considérée lisiblement mentionnés, sur trois colonnes encadrées, dans l'ordre, la nature de l'acte, les noms des parties, la date du jour en chiffres arabes.
  répertoire
  - Liste chronologique des actes pour la période du 12 avril au 31 décembre 1783, 12 avril - 31 décembre 1783; 1 v°-69 r°
  - Liste chronologique des actes pour la période du 1er janvier au 31 décembre 1784, 1er janvier - 31 décembre 1784; 70 r°-162 v°
  - Liste chronologique des actes pour la période du 3 janvier au 31 décembre 1785, 3 janvier - 31 décembre 1785; 163 r°-259 v°
  - Liste chronologique des actes pour la période du 2 janvier au 31 décembre 1786, 2 janvier - 31 décembre 1786; 260 r°-356 r°
  - Liste chronologique des actes pour la période du 1er janvier au 31 décembre 1787, 1er janvier - 31 décembre 1787; 356 v°-449 v°
  - Liste chronologique des actes pour la période du 2 janvier au 31 décembre 1788, 2 janvier - 31 décembre 1788; 450 r°-547 v°
  - Liste chronologique des actes pour la période du 2 janvier au 30 mai 1789, 2 janvier - 30 mai 1789; 548 r°-586 v°
- Répertoire chronologique pour la période du 2 juin 1789 au 15 fructidor an VI (2 juin 1789 - 1er septembre 1798), 2 juin 1789 - 15 fructidor an VI (2 juin 1789 - 1er septembre 1798); MC/RE/V/10; Ce répertoire contient 404 feuillets de papier manuscrits mesurant hauteur 35,5 x largeur 23,7 cm.
  Ce répertoire comporte 3 parties:
  - la première partie présente, pour la période du 2 juin 1789 au 7 février 1791, lisiblement mentionnés, sur trois colonnes encadrées, dans l'ordre, la nature de l'acte, les noms des parties, la date du jour en chiffres arabes,
  - la deuxième partie, pour la période du 2 février 1791 au 19 juin 1793, présente sur 6 colonnes: 1. la nature des actes, 2.la mention "M", si l'acte est passé en minute, 3. la mention "B" si l'acte est passé en brevet, 4. les noms des parties, 5. la date de l'acte, 6. la date de l'enregistrement,
  - la troisième partie, pour la période du 20 juin 1793 au 15 fructidor an VI, présente sur 4 colonnes la nature de l'acte, la mention minute ou brevet, le nom des parties et la date de l'acte. A la fin du registre, la mention minute ou brevet se trouve après la date de l'acte.
  Dans les deux premières parties, il existe une foliotation ancienne en toutes lettres inscrite par le notaire. Après le mois d'octobre 1793, le répertoire passe en calendrier républicain jusqu'à fructidor an VI.
  Attention: seuls les actes passés en minute sont conservés; les actes mentionnés dans le répertoire comme passés en simple brevet (colonne 3) ne sont pas conservés par les notaires et ne sont donc pas versés au Minutier (ils sont remis aux clients).
  - Liste chronologique des actes pour la période du 2 juin au 31 décembre 1789, 2 juin - 31 décembre 1789; 1 r°-55 v°
  - Liste chronologique des actes pour la période du 2 janvier au 31 décembre 1790, 2 janvier - 31 décembre 1790; 56 r°-150 r°
  - Liste chronologique des actes pour la période du 2 janvier au 31 décembre 1791, 2 janvier - 31 décembre 1791; 150 v°-236 v°
  - Liste chronologique des actes pour la période du 2 janvier au 31 décembre 1792, 2 janvier - 31 décembre 1792; 237 r°-293 r°
  - Liste chronologique des actes pour la période du 2 janvier au 20 octobre 1793, 2 janvier - 20 octobre 1793; 293 v°-321 v°
  - Liste chronologique des actes pour la période du 1er brumaire au 19 pluviôse an II (22 octobre 1793 - 7 février 1794), 1er brumaire - 19 pluviôse an II (22 octobre 1793 - 7 février 1794); 321 v°-328 v°
  - Liste chronologique des actes pour la période du 19 brumaire au 6ème jour complémentaire an III (9 novembre 1794 - 22 septembre 1795), 19 brumaire - 6ème jour complémentaire an III (9 novembre 1794 - 22 septembre 1795); 329 r°-346 r°
  - Liste chronologique des actes pour la période du 1er vendémiaire au 4ème jour complémentaire an IV (23 septembre 1795 - 20 septembre 1796), 1er vendémiaire - 4ème jour complémentaire an IV (23 septembre 1795 - 20 septembre 1796); 346 r°-368 v°
  - Liste chronologique des actes pour la période du 2 vendémiaire au 5ème jour complémentaire an V (23 septembre 1796 - 21 septembre 1797), 2 vendémiaire - 5ème jour complémentaire an V (23 septembre 1796 - 21 septembre 1797); 369 r°-385 v°
  - Liste chronologique des actes pour la période du 2 vendémiaire au 15 fructidor an VI (23 septembre 1797 - 1er septembre 1798), 2 vendémiaire - 15 fructidor an VI (23 septembre 1797 - 1er septembre 1798); 385 v°-404 r°